【裁判字號】    99,審訴,1791
【裁判日期】    991118
【裁判案由】    毒品危害防制條例
【裁判全文】
臺灣高雄地方法院刑事判決            99年度審訴字第1791號
公  訴  人  臺灣高雄地方法院檢察署檢察官
被      告  乙○○
上列被告因違反毒品危害防制條例案件，經檢察官提起公訴（99
年度撤緩毒偵字第20號、99年度毒偵字第2644號、99年度偵字第
20238 號），本院合議庭裁定由受命法官獨任行簡式審判程序，
判決如下：
    主  文
乙○○施用第一級毒品，累犯，處有期徒刑捌月。又施用第一級
毒品，累犯，處有期徒刑玖月，扣案之注射針筒壹支沒收之。又
施用第一級毒品，累犯，處有期徒刑玖月。又持有第一級毒品，
累犯，處有期徒刑肆月，扣案之海洛因貳包（檢驗前淨重分別為
零點零捌捌公克、零點零柒捌公克，檢驗後淨重分別為零點零柒
陸公克、零點零陸捌公克，含包裝袋貳只）均沒收銷燬之。應執
行有期徒刑貳年肆月，扣案之注射針筒壹支沒收之，扣案之海洛
因貳包（檢驗前淨重分別為零點零捌捌公克、零點零柒捌公克，
檢驗後淨重分別為零點零柒陸公克、零點零陸捌公克，含包裝袋
貳只）均沒收銷燬之。
    事實及理由
一、犯罪事實：
    乙○○前於民國94年間，因犯施用毒品案件，經法院裁定送
    觀察、勒戒後，認無繼續施用毒品之傾向，於94年3 月28日
    釋放出所，並經臺灣高雄地方法院檢察署檢察官以94年度毒
    偵字第1670號為不起訴處分確定。又因施用毒品案件，經本
    院以94年度訴字第3588號判處有期徒刑6 月、4 月，應執行
    有期徒刑9 月確定，復於95年間，再因施用毒品案件，經本
    院以95年度訴字第2951號判處有期徒刑8 月確定，上開案件
    接續執行，於96年5 月23日縮短刑期假釋出監並付保護管束
    ，於96年10月13日保護管束期滿未經撤銷假釋，視為執行完
    畢。詎仍不知悔改，明知海洛因為毒品危害防制條例所列之
    第一級毒品，依法不得持有、施用，竟分別為下列行為：
  (一)於98年4 月11日某時，基於施用第一級毒品海洛因之犯意，
    在高雄市○○區○○路455 之3 號2 樓之住處，以將海洛因
    摻水置於針筒內注射血管之方式，施用第一級毒品海洛因1
    次，嗣於98年4 月13日凌晨1 時50分許，在高雄市政府警察
    局左營分局文自派出所，因係毒品列管人口，為警巡邏盤查
    ，經其同意採尿送驗後，呈嗎啡陽性反應，始悉上情。
  (二)於99年3 月23日下午3 時2 分為警採尿時間回溯72小時內某
    時，基於施用第一級毒品海洛因之犯意，在其高雄市左營區
    ○○○路1166號9 樓之2 住處，以將海洛因摻水置於針筒內
    注射血管之方式，施用第一級毒品海洛因1 次。嗣於99年3
    月23日中午12時50分許，騎乘車牌號碼XV7-907 號重型機車
    （車主為陳宣錡），在高雄市○○區○○路與昌盛路交岔口
    附近，因未戴安全帽為警攔檢盤查，並扣得注射針筒1 支，
    復經其同意採集尿液送驗，結果呈嗎啡陽性反應，始悉上情
    。
  (三)於99年5 月18日晚間10時許，基於施用第一級毒品海洛因之
    犯意，在高雄市○○區○○路與文慈路口公園廁所內，以將
    海洛因摻水置於針筒內注射血管之方式，施用第一級毒品海
    洛因1 次。
  (四)另於99年5 月19日下午4 時許，基於持有第一級毒品海洛因
    之犯意，在高雄市○○區○○路萬年公園附近，向綽號「阿
    麗」之真實姓名年籍不詳之成年女子，以新臺幣（下同）
    1000元之價格，購得第一級毒品海洛因2 包（檢驗前淨重分
    別為0.088 公克、0.078 公克，檢驗後淨重分別為0.076 公
    克、0.068 公克，含包裝袋2 只）而持有之。嗣於高雄市左
    營區○○○路492 巷43號前，因形跡可疑為警攔檢，當場扣
    得上開第一級毒品海洛因2 包，採集尿液送驗後，檢驗結果
    呈嗎啡陽性反應，始悉上情。
二、程序部分：
  (一)本件被告乙○○所犯係死刑、無期徒刑、最輕本刑為3 年以
    上有期徒刑以外之罪，其於準備程序中就被訴事實為有罪之
    陳述，經法官告知簡式審判程序之旨，並聽取公訴人、被告
    之意見後，本院合議庭認為適宜而裁定由受命法官獨任進行
    簡式審判程序，先予敘明。
  (二)被告前經送觀察、勒戒執行完畢後5 年內，已再犯施用毒品
    案件，經法院判刑確定，是被告於「初犯」經觀察、勒戒後
    ，曾於5 年內再犯，經依法追訴處罰，本件施用毒品行為已
    屬3 犯以上，檢察官逕行起訴，即無不合。
三、證據名稱：
  (一)高雄市立凱旋醫院98年4 月22日濫用藥物尿液檢驗報告、高
    雄市政府警察局左營分局查獲毒品危害防制條例案被移送者
    姓名代碼對照表各1份。
  (二)高雄市立凱旋醫院99年4 月8 日濫用藥物尿液檢驗報告、高
    雄市政府警察局鼓山分局99年查獲毒品案件嫌疑人尿液代碼
    姓名對照登記表各1 份。
  (三)扣案之針筒1支。
  (四)高雄市立凱旋醫院99年6月8日濫用藥物尿液檢驗報告、高雄
    市政府警察局左營分局查毒品案嫌疑人尿液代碼與姓名對照
    表各1份。
  (五)扣案之海洛因2 包（檢驗前淨重分別為0.088 公克、0.078
    公克，檢驗後淨重分別為0.076 公克、0.068 公克，含包裝
    袋2 只）、高雄市立凱旋醫院99年6 月29日高市凱醫驗字第
    13411 號濫用藥物成品檢驗鑑定書1 份。
  (六)被告之自白。
四、論罪：
    海洛因為毒品危害防制條例第2 條第2 項第1 款規定之第一
    級毒品，依法不得持有、施用，是核被告乙○○就犯罪事實
    (一)、(二)、(三)所為，均係犯毒品危害防制條例第10條第1 項施
    用第一級毒品罪，就犯罪事實(四)所為，係犯毒品危害防制條
    例第11條第1 項持有第一級毒品罪。起訴書雖於所犯法條欄
    漏引毒品危害防制條例第11條第1 項之條文，惟犯罪事實欄
    業已載明被告持有第一級毒品為警查扣之經過，是認被告持
    有第一級毒品之事實亦在檢察官起訴範圍內，本院自得予以
    審理，附此敘明。被告3 次持有第一級毒品後，進而施用，
    其持有之低度行為應為施用之高度行為所吸收，均不另論其
    持有第一級毒品罪。被告所犯上開4 罪，犯意各別，行為互
    殊，應予分論併罰。又被告有犯罪事實欄所載經判處有期徒
    刑並執行完畢之情形，此有臺灣高等法院被告前案紀錄表在
    卷可佐，其於徒刑執行完畢後，5 年之內故意再犯本件有期
    徒刑以上之4 罪，均為累犯，應依法加重其刑。至被告雖稱
    有提供毒品上游資料供警方偵辦，不知警方是否有查到等語
    ，於本院審理中，亦未提出毒品來源者之真實姓名年籍以供
    調查，是在無相關證據資料佐證下，難謂被告符合毒品危害
    防制條例第17條第1 項之規定。
五、科刑：
    爰審酌施用毒品之行為不僅戕害自身身心健康，亦間接影響
    社會治安，被告前經觀察、勒戒及徒刑執行後，仍未能戒斷
    毒癮，其於98年6 月間方因施用毒品案件，遭警查獲，並於
    99年2 月8 日業經判處有期徒刑7 月確定，仍陸續為本件犯
    行，顯見之前刑罰尚無法使被告知所警惕，其對毒品之依賴
    情形非輕，實應使被告暫與毒品之誘惑隔離，促其斷絕毒害
    ，並考量被告犯後坦承犯行，及持有毒品之數量非鉅等一切
    情狀，分別量處如主文所示之刑，並定應執行之刑，以示懲
    戒。
六、沒收：
    扣案之注射針筒1 支，為被告所有用以施用第一級毒品海洛
    因之物，業經被告自承在卷，應依刑法第38條第1 項第2 款
    規定，於被告該次罪刑項下諭知沒收。扣案之白色粉末2 包
    （檢驗前淨重分別為0.088 公克、0.078 公克，檢驗後淨重
    分別為0.076 公克、0.068 公克，含包裝袋2 只），經送鑑
    定，確屬第一級毒品海洛因無訛，此有前開高雄市立凱旋醫
    院濫用藥物成品檢驗鑑定書法務部調查局濫用藥物實驗室鑑
    定書在卷可稽，裝盛該等毒品之包裝袋因含有無法析離之第
    一級毒品海洛因，應視同毒品，依毒品危害防制條例第18條
    第1 項前段規定，一併於被告持有第一級毒品罪刑項下諭知
    沒收銷燬之；至鑑驗耗用之毒品海洛因既已滅失，即無庸再
    予宣告沒收銷燬，併此敘明。
據上論斷，應依刑事訴訟法第273 條之1 第1 項、第299 條第1
項前段、第310 條之2 、第454 條，毒品危害防制條例第10條第
1 項、第11條第1 項、第18條第1 項前段，刑法第11條、第47條
第1 項、第38條第1 項第2 款、第51條第5 款、第9 款，判決如
主文。
本案經檢察官甲○○到庭執行職務。
中    華    民    國    99    年    11    月    18    日
                  刑事第十庭    法  官  王靖茹
以上正本證明與原本無異。
如不服本判決應於收受判決後10日內向本院提出上訴書狀，並應
敘述具體理由。其未敘述上訴理由者，應於上訴期間屆滿後20日
內向本院補提理由書(均須按他造當事人之人數附繕本)「切勿逕
送上級法院」。
中    華    民    國    99    年    11    月    18    日
                                書記官  楊明月
附錄本案論罪科刑法條：
〈毒品危害防制條例第10條第1項〉
施用第一級毒品者，處6 月以上5 年以下有期徒刑。
〈毒品危害防制條例第11條第1項〉
持有第一級毒品者，處3 年以下有期徒刑、拘役或新臺幣5 萬元
以下罰金。

司法院資訊處製作；財團法人民間司法改革基金會備份。
